【裁判字號】    96,交聲,190
【裁判日期】    970104
【裁判案由】    聲明異議
【裁判全文】
臺灣屏東地方法院交通事件裁定         96年度交聲字第190號
原處分機關  交通部公路總局高雄區監理所屏東監理站
異  議  人
即受處分人  丙○○
上列受處分人因違反道路交通管理處罰條例案件，對於交通部公
路總局高雄區監理所屏東監理站民國96年8 月24日之裁決（屏監
違字第裁82-V00000000號、第裁82-V00000000號）聲明異議，本
院裁定如下：
    主  文
異議駁回。
    理  由
一、原處分意旨略以：異議人即受處分人丙○○於民國96年4 月
    3 日16時40分許，駕駛其所有之車牌號碼6207-JQ 號自用小
    客車，在屏東縣省道台三線與平和路交岔路口之南向路段，
    因「於多車道不依規定駕車」及「經警鳴笛示意停車指揮接
    受檢查，抗不遵行，往九如方向逃逸」之違規，為警依法對
    汽車所有人丙○○逕行開單舉發，乃於96年8 月24日依道路
    交通管理處罰條例第45條第4 款、第60條第1 項規定，以受
    處分人「在多車道不依規定駕車」，裁處罰鍰新臺幣（下同
    ）900 元，及以「違反處罰條例之行為，拒絕停車接受稽查
    而逃逸」，裁處罰鍰3,000 元，並分別依同條例第63條第1
    項各記違規點數1 點，暨上開罰鍰逾期不繳納之處分。
二、異議意旨略以：異議人於前揭時、地乃依照道路交通法規駕
    車，決無違規情事，且異議人行經前揭地點時亦未發現有警
    員執勤，更無所謂經警鳴笛示意停車而拒絕受檢逃逸之情，
    又里港分局僅以手繪現場圖舉發違規，證據不足，爰依法聲
    明異議等語。
三、按汽車駕駛人，在多車道不依規定駕車，處新臺幣600 元以
    上1,800 元以下罰鍰；汽車駕駛人，駕駛汽車有違反本條例
    之行為，經交通勤務警察或依法令執行交通稽查任務人員制
    止時，不聽制止或拒絕停車接受稽查而逃逸者，除按各該條
    規定處罰外，處新臺幣3,000 元以上6,000 元以下罰鍰；且
    汽車駕駛人有第45條、第60條第1 項規定情形之一者，除依
    原條款處罰鍰外，並予記違規點數1 點；又4 輪以上汽車在
    劃有快慢車道分隔線之道路行駛，除起駛、準備轉彎、準備
    停車或臨時停車，不得行駛慢車道，道路交通管理處罰條例
    第45條第4 款、第60條第1 項、第63條第1 項第1 款、道路
    交通安全規則第95條第2 項前段分別定有明文。次按汽車駕
    駛人之行為有不服指揮稽查而逃逸之情形，當場不能或不宜
    攔截製單舉發者，得逕行舉發；且應記明車輛牌照號碼、車
    型等可資辨明之資料，以汽車所有人為被通知人製單舉發，
    同條例第7 條之2 第1 項第4 款、第4 項亦有明文。
四、經查：異議人丙○○於96年4 月3 日16時40分許，在屏東縣
    省道台三線（即九如路）與平和路交岔路口之南向車道，因
    在多車道不依規定駕車，及拒絕停車接受稽查而逃逸之違規
    事實，經屏東縣警察局里港分局警員甲○○，依法逕行舉發
    等情，有屏東縣警察局舉發違反道路交通管理事件通知單2
    紙在卷可稽。訊據異議人固坦承於上開時間駕車行經上開地
    點之事實，惟矢口否認有何交通違規之情，辯稱：當天難免
    變換車道是有，2 線道我們都可以走，我沒有看到警察，也
    沒有加速逃逸等語置辯，惟證人即警員甲○○業於本院結證
    稱：當時我與乙○○一起執勤，警車停在台三線（即九如路
    ）與平和路路口之台三線上，當時光線還很亮、車流量正常
    ，台三線是單向2 個車道，還有1 個機車道，本件違規車輛
    是走在機車道上，我們2 人都有出去攔他，我站在路邊車道
    旁舉旗攔停，並鳴笛，他看到我們攔查後，有加速，並於經
    過我們之後插入快車道等語，並有其繪製之現場執勤圖1 紙
    附卷可參；證人即警員乙○○亦於本院結證稱：我當時與甲
    ○○一起在台三線執勤，台三線單向有2 個車道，另外還有
    1 個機車道，當時光線很好、車流量不多，本件違規車輛開
    在機車道，我們要攔他時有先鳴笛，我們2 人都有拿紅色旗
    子，站在車道攔停，他不理我們，有加速逃逸的動作，並變
    換到外側車道去等語甚詳，經核2 位警員就舉發本件交通違
    規事件經過之證述內容均大致相符，且衡諸本案舉發警員均
    與異議人素不相識，亦無仇怨，僅因偶然因素舉發異議人違
    規情事，自無甘冒偽證重責勾串誣陷異議人之理，是證人甲
    ○○、乙○○上開證述應堪採信，足認異議人確有在多車道
    不依規定駕車，及經交通勤務警察制止時，拒絕停車接受稽
    查而逃逸之違規情事。是異議人指摘原舉發違法，當屬無據
    。從而，原處分機關援引上開道路交通管理處罰條例第45條
    第4 款、第60條第1 項暨違反道路交通管理事件統一裁罰基
    準表等規定，分別裁處罰鍰900 元、3,000 元，並分別依同
    條例第63條第1 項各記違規點數1 點，逾期則依裁決書處罰
    主文規定處罰，並無違誤，本件異議無理由，應予駁回。
據上論斷，應依道路交通案件處理辦法第19條，裁定如主文。
中    華    民    國    97    年    1     月    4     日
                         交通法庭  法  官  李宜娟
以上正本證明與原本無異。
如不服本裁定應於裁定送達後5 日內向本院提出抗告書狀敘述抗
告之理由抗告於臺灣高等法院高雄分院。
中    華    民    國    97    年    1     月    9     日
                                   書記官  孫秀桃


司法院資訊處製作；財團法人民間司法改革基金會備份。
